

# PRATAMA PUJI ARIYANTO

Address: Jl. Tropodo I Barat No.319B, RT20 RW02

Phone: +62 83830694069

Email: pratamapujia@gmail.com

Website: <a href="https://pratamapujia.github.io/Portofolio/">https://pratamapujia.github.io/Portofolio/</a>

#### **SUMMARY**

Saya adalah seorang lulusan SMK dengan jurusan Teknik Komputer dan Jaringan, yang memiliki ketertarikan besar di dunia teknologi informasi. Dengan pengalaman hands-on dalam instalasi jaringan, pemeliharaan perangkat keras, dan troubleshooting software, saya selalu siap menghadapi tantangan baru. Saya menikmati bekerja dalam tim dan percaya bahwa kolaborasi adalah kunci untuk mencapai solusi yang inovatif. Saya selalu berusaha untuk terus belajar dan mengikuti perkembangan teknologi terbaru, karena saya percaya bahwa dunia IT selalu berkembang. Dengan semangat dan dedikasi, saya siap untuk memberikan kontribusi positif di dunia kerja.

#### **WORK EXPERIENCE**

### Organisasi Himpunan Mahasiswa Sistem Informasi

2019 - 2020

 Pada tahun 2019 menjadi anggota himpunan sebagai anggota departemen kaderisasi dan menjadi ketua pelaksana acara ospek mahasiswa baru, tahun 2020 menjadi ketua departemen kominfo.

#### Magang di UPT Komunikasi UPN Veteran Jatim

2019

 Magang ini bertujuan untuk membuat sebuah website yang nantinya digunakan untuk Para pimpinan di setiap fakultas dan rektorat yang nantinya website ini memberikan informasi penilaian kinerja masing - masing staff di setiap fakultas dan rektorat. SIE UPN Jatim

#### Freelance di CV Cipta Jaya Lestari

2020

 Membuat website marketing untuk CV Cipta Jaya Lestari yang nantinya digunakan untuk media promos produk dari perusahaan. Website dapat di lihat di ciptajayalestari.id

## Staff IT di SMK Senopati Sedati

2022 - Sekarang

 Melakukan maintenance jaringan sekolah, server pusat, dan membantu mengelola perangkat IT di sekolah, utamanya adalah Lab Komputer

#### **EDUCATION**

#### SMK Senopati Sedati

2015 - 2018

Teknik Komputer dan Jaringan (TKJ)

#### **SKILLS**

• Web Developer: PHP, Mysql, JavaScript, Laravel, HTML, CSS

Network Enginer: Mikrotik, Network Maintenance

• IT Support: Troubleshoot Hardware, Maintenance Hardware

• MS Office : Word, Ecxel, Power Point

• Languange: Bahasa Indonesia